# 无偿捐赠多年形成额软件如何进行账务处理

提问人：songlanK 时间：2021-12-31 21:32:00
请教陈版：无偿捐赠软件如何进行账务处理：该软件公司经过十几年研发形成了相对成熟的基础版本软件产品（也单独出售，单独出售的成本更多的是技术人员的差旅费工资等），每年定期更新产品的稳定性在研发费用核算（未资本化形成无形资产）。 2021 年软件公司与某大学进行产研融合，在大学内部设立专项软件开发学院，软件公司根据客户的长期需求与大学的该专项学院共同研究，形成的知识产权共享。现软件公司捐赠软件200 套，市场出售价格约 2000 万元。问题：在账务处理方面： 1 、是否视同销售：项目组认为捐赠支出并无对应的经济利益流入，不满足确认收入的条件，不确认收入，作为捐赠支出； 2 、借：营业外支出 2260 万元 贷：应交税费-销项税 260 万元 贷：资本公积 2000 万元？增加资本公积处理是否合理？感谢陈版

回答人：chenyiwei
基本赞同项目组意见：捐赠支出并无对应的经济利益流入，不满足确认收入的条件，不确认收入，作为捐赠支出。
本案例并非本企业接受股东方的资本性投入，因此本企业的资本公积不应增加。